臺灣板橋地方法院刑事判決　　　　　　100年度簡上字第681號
上　訴　人　
即　被　告　曾自強
上列上訴人即被告因詐欺案件，不服本院中華民國100年6月13日
100 年度簡字第4333號第一審簡易判決（聲請簡易判決處刑案號
：臺灣板橋地方法院檢察署100年度偵字第12632號），提起上訴
，本院管轄之第二審合議庭判決如下：
    主  文
上訴駁回。                                                                
曾自強緩刑貳年，並應依附表所示方式向被害人向林玉鸞支付如
附表所示數額之損害賠償。
    事實及理由
一、本案經本院審理結果，認第一審判決以上訴人即被告曾自強
    所為係犯刑法第30條第1項前段、第339條第1 項之幫助詐欺
    取財罪，判處有期徒刑3月，如易科罰金，以新臺幣（下同）
    1,000元折算1日，其認事用法均無違誤，量刑亦屬適當，應
    予維持，並引用如附件所示第一審刑事簡易判決書所記載之
    事實、證據及理由。
二、上訴人即被告上訴意旨對於被訴事實為有罪之陳述，僅以其
    願賠償被害人之損害，而請求給予緩刑宣告等語。
三、按法官於有罪判決如何量處罪刑，甚或是否宣告緩刑，均為
    實體法賦予審理法官裁量之刑罰權事項，法官行使此項裁量
    權，自得依據個案情節，參酌刑法第57 條 所定各款犯罪情
    狀之規定，於法定刑度內量處被告罪刑；除有逾越該罪法定
    刑或法定要件，或未能符合法規範體系及目的，或未遵守一
    般經驗及論理法則，或顯然逾越裁量，或濫用裁量等違法情
    事之外，並不得任意指摘其量刑違法（最高法院75年臺上字
    第7033號、72年臺上字第6696號、72年臺上字第3647號判例
    參照）。且在同一犯罪事實與情節，如別無其他加重或減輕
    之原因，下級審法院量定之刑，亦無過重或失輕之不當情形
    ，則上級審法院對下級審法院之職權行使，原則上應予尊重
    （最高法院85年度臺上字第2446號判決參照）。從而，法官
    量刑，如非有上揭明顯違法之情事，自不能擅加指摘其違法
    或不當。本件被告既為有罪之陳述，原審以被告犯罪事實明
    確，依刑事訴訟法第449條第1項前段、第3 項、第454條第2
    項，刑法第30條第1項前段、第2項、第339條第1項、第41條
    第1 項前段，刑法施行法第1條之1規定，並審酌被告提供金
    融機構帳戶予他人犯罪之用，造成犯罪偵查困難，並使幕後
    犯罪人得以逍遙法外，危害社會治安，兼衡其素行、犯罪之
    動機、目的、手段、所肇致被害人之損失、犯罪後否認犯行
    之態度等情狀，判處被告有期徒刑3月，如易科罰金，以1,0
    00元折算1 日，業就刑法第57條所定之各種量刑條件妥為斟
    酌，並無任何疏漏情事，被告上訴徒猶請求給予緩刑宣告云
    云，揆諸前開說明，自無可採，其上訴為無理由，應予駁回
    。
四、末查，上訴人即被告前於民國90年間因違反兒童及少年性交
    易防制條例案件，經本院以90年度重簡字第1574號判決判處
    有期徒刑4月，緩刑2年確定，該案緩刑期滿未經撤銷，其刑
    之宣告失其效力，此有臺灣高等法院被告前案紀錄表在卷可
    查，被告因一時失慮，觸犯刑章，事後已坦承犯行，深具悔
    意，且與被害人向林玉鸞達成民事和解等情，有本院100 年
    度附民移調字第213號調解筆錄1份在卷可佐，本院認被告經
    此偵審教訓，當知警惕，信無再犯之虞，應以暫不執行其刑
    為適當，爰依刑法第74條第1項第1款之規定，予以宣告緩刑
    2 年，以啟自新。又為期被告能確實履行其與被害人向林玉
    鸞間達成和解之內容，爰併依刑法第74條第2項第3款之規定
    ，命其應向被害人支付相當數額之損害賠償。
據上論斷，應依刑事訴訟法第455條之1第1項、第3 項、第368條
、第373條，刑法第74條第1項第1款、第2項第3 款，判決如主文
。
本案經檢察官褚仁傑到庭執行職務。
中    華    民    國  100    年    11     月    23    日
                刑事第二十一庭  審判長法  官  張紹省
                                      法  官  劉芳菁
                                      法  官  林維斌
上列正本證明與原本無異。
不得上訴。
                                      書記官  黃炎煌
中    華    民    國   100    年    11    月    25    日
附表：
┌──────┬──────┬───────────────────┐
│給付對象    │給付金額    │給付方式                              │
├──────┼──────┼───────────────────┤
│向林玉鸞    │新臺幣10萬元│自民國100 年9 月起至102 年4 月止，於每│
│            │            │月9 日前，將每期分期款項新臺幣5,000 元│
│            │            │匯入被害人指定之銀行帳戶內（華泰商業銀│
│            │            │行古亭分行帳號：000000000000-0，戶名：│
│            │            │向裕鵬），如有一期未按期給付，視同全部│
│            │            │到期。                                │
└──────┴──────┴───────────────────┘